臺灣臺北地方法院民事判決　九十一年度訴字第三二五六號
　　原　　　告　合作金庫銀行股份有限公司
　　法定代理人　甲○○
　　訴訟代理人　乙○○
　　被　　　告　丙○○
右當事人間請求清償借款事件，本院判決如左：
    主      文
被告應給付原告新台幣貳佰玖拾貳萬陸仟玖佰壹拾肆元，及自民國九十年十月二十三
日起至清償日止，按年息百分之九點六二五計算之利息，並自民國九十年十月二十三
日起至清償日止，逾期在六個月以內者，按上開利率百分之十，逾期超過六個月者，
按上開利率百分之二十計算之違約金。
訴訟費用由被告負擔。
    事      實
甲、原告方面：
一、聲明：如主文所示。
二、陳述：
  (一)原告原名臺灣省合作金庫，於民國九十年一月一日經財政部核准改制為公司組織
    ，名稱為合作金庫銀行股份有限公司，原臺灣省合作金庫之資產及負債均由合作
    金庫銀行股份有限公司概括承受，合先敘明。
  (二)訴外人廖進國邀同被告丙○○為連帶保證人，於八十二年一月二十九日簽立借據
    一紙，向原告借款新台幣（下同）六百五十萬元，借款期間自八十二年一月二十
    九日起至九十七年一月二十九日止，利息自八十二年一月二十九日起算第一次繳
    息日為八十二年二月二十九日嗣後並應每一個月為一期繳納一次，本金及利息應
    自八十二年二月二十九日（第一次攤還日）起以每一個月為一期共分一百八十期
    平均攤還，每期平均攤還金額依年金法計算，利息依原告基本放款利率百分之八
    點五五加碼年息百分之二點五計算（訂約時年息為百分之十一點零五）按期付息
    ，上開利率同意隨原告基本放款利率變動而調整，貸放後之加碼年息，並同意按
    照原告放款利率加碼標準機動調整，未按期攤繳本息時，逾期在六個月以內者，
    按上開利率百分之十，逾期超過六個月者，按上開利率百分之二十計付違約金，
    如有任何一宗債務不依約清償本金或利息時，即喪失期限利益，視為全部到期，
    並約定被告對原告負擔數宗債務時，如所提出之給付不足清償全部債務者，由原
    告指定應抵充之方法及順序。詎訴外人廖進國未依約還款繳息，經視為全部到期
    ，除經聲請鈞院八十九年度民執字第一五一一八號強制執行拍賣訴外人廖進國提
    供抵押之不動產而受償四百九十八萬九千三百二十六元，其中一萬七千三百五十
    元為執行費，其餘抵充借款計至九十年十月二十二日止之利息、違約金及本金後
    ，尚積欠原告本金二百九十二萬六千九百十四元及如主文所示之利息、違約金迄
    未清償，爰依連帶保證之法律關係，訴請判決如訴之聲明。
三、證據：提出借據、其他約定事項、本院民事執行處九十年十一月二十六日北院八
    十九民執玄字第一五一一八號民事執行處通知及分配表、債權憑證影本、放款支
    出傳票影本、收入傳票影本、借戶全部資料查詢單影本、逾期放款依民法第三百
    二十三條規定順序收回債權備查簿影本、財政部九十年七月十六日台財人字第○
    九○○○四一七七五號函影本、經濟部公司執照影本、股份有限公司變更登記表
    影本各一份。
乙、被告方面：
一、聲明：駁回原告之訴。
二、陳述：其確為本件借款之連帶保證人，本件借款所提供之抵押物被拍賣後沒有再
    清償，金額部分是如原告所請求的，該負之法律責任其不會逃避，但其現在無力
    清償。
    理      由
壹、程序方面：
    當事人得以合意定第一審管轄法院。但以關於由一定法律關係而生之訴訟為限。
    前項合意，應以文書證之。民事訴訟法第二十四條定有明文。本件被告簽立予原
    告之其他約定事項第十二條約定：「立約人對貴庫所負之各宗債務，合意以臺北
    地方法院為第一審管轄法院。」有原告提出被告簽立予原告之其他約定事項附卷
    可稽，是本院就本件訴訟，自有管轄權，合先敘明。
貳、實體方面：
一、原告主張之事實，業據其提出與所述相符之借據、其他約定事項、本院民事執行
    處九十年十一月二十六日北院八十九民執玄字第一五一一八號民事執行處通知及
    分配表、債權憑證影本、放款支出傳票影本、收入傳票影本、借戶全部資料查詢
    單影本、逾期放款依民法第三百二十三條規定順序收回債權備查簿影本、財政部
    九十年七月十六日台財人字第○九○○○四一七七五號函影本、經濟部公司執照
    影本、股份有限公司變更登記表影本各一份為證，並為被告所不爭執，應認原告
    之主張為真實。
二、按消費借貸之借用人應於約定期限內，返還與借用物種類、品質、數量相同之物
    ，民法第四百七十八條前段定有明文；又所謂連帶保證，係指保證人與主債務人
    就債務之履行，對於債權人各負全部給付之責任者而言，是連帶保證債務之債權
    人得同時或先後向保證人為全部給付之請求（最高法院四十五年台上字第一四二
    六號判例、七十七年台上字第一七七二號判決參照）。再按遲延之債務，以支付
    金錢為標的者，債權人得請求依法定利率計算之遲延利息。但約定利率較高者，
    仍從其約定利率；當事人得約定債務人於債務不履行時，應支付違約金，民法第
    二百三十三條第一項、第二百五十條第一項分別定有明文。訴外人廖進國向原告
    借款未依約清償，經視為全部到期，除經強制執行抵充部分借款計至九十年十月
    二十二日止之利息、違約金及部分本金外，尚積欠如主文第一項所示之本金、利
    息及違約金迄未清償，而被告丙○○為連帶保證人，已如前述，揆諸前開說明及
    規定，被告自應連帶負清償責任。從而，原告本於連帶保證之法律關係，訴請被
    告給付原告二百九十二萬六千九百十四元及如主文第一項所示之利息、違約金，
    為有理由，應予准許。
據上論結，本件原告之訴為有理由，依民事訴訟法第七十八條，判決如主文。
中　　　華　　　民　　　國　　九十一　　年　　  七    　月　   十七     日
　　　　　　　　　　　　　　　　　臺灣臺北地方法院民事第四庭
　　　　　　　　　　　　　　　　　　　審判長法　　　官　謝明珠
　　　　　　　　　　　　　　　　　　　　　　法　　　官　蔡政哲
　　　　　　　　　　　　　　　　　　　　　　法　　　官　孫萍萍
右為正本係照原本作成
如對本判決上訴，須於判決送達後廿日內向本院提出上訴狀
中　　　華　　　民　　　國　　九十一　　　年　　七  　　月　　 十七     日
　　　　　　　　　　　　　　　　　　　　　　法院書記官　袁以明
